臺灣嘉義地方法院刑事判決
110年度易字第458號
公  訴  人  臺灣嘉義地方檢察署檢察官
被      告  江智釩


上列被告因竊盜案件，經檢察官提起公訴（110年度偵字第2263
號），本院判決如下：
    主  文
江智釩犯竊盜罪，累犯，處拘役參拾日，如易科罰金，以新臺幣
壹仟元折算壹日。
    事  實
一、江智釩於民國109年8月17日凌晨2時57分許，在嘉義縣○○鎮○
    ○路00號「全家便利商店大林站前店」前，見許雅雲所有型
    號CT102之橘白色捷安特腳踏車1部（價值約新臺幣【下同】
    4,500元），停放在店外且未上鎖，見無人注意之際，意圖
    為自己不法之所有，基於竊盜之犯意，徒手竊取上開腳踏車
    後隨即騎離現場，供己代步使用。嗣許雅雲發現遭竊而報警
    處理，經警調閱相關監視器錄影畫面後，嗣於翌（18）日下
    午1時許，在嘉義縣大林鎮中山路17巷內尋獲上開腳踏車（
    業經發還給許雅雲），始查悉上情。
二、案經嘉義縣警察局民雄分局報告臺灣嘉義地方檢察署檢察官
    偵查起訴。
    理  由
一、證據能力部分：
    被告以外之人於審判外之言詞或書面陳述，除法律有規定者
    外，不得作為證據，刑事訴訟法第159條第1項固定有明文。
    惟被告以外之人於審判外之陳述，雖不符同法第159條之1至
    第159 條之4 之規定，而經當事人於審判程序同意作為證據
    ，法院審酌該言詞陳述或書面陳述作成時之情況，認為適當
    者，亦得為證據；又當事人、代理人或辯護人於法院調查證
    據時，知有第159 條第1 項不得為證據之情形，而未於言詞
    辯論終結前聲明異議者，視為有前項之同意，同法第159 條
    之5 第1 項、第2 項亦有明文規定。本判決下列認定事實所
    引用之所有供述證據，均經依法踐行調查證據程序，檢察官
    、被告對本判決所引用被告以外之人於審判外之言詞或書面
    陳述均同意有證據能力（見本院卷第57頁），且迄於本院言
    詞辯論終結前均未表示異議，而該等證據之取得並無違法情
    形，且與本件待證事實具有關連性，核無證明力明顯過低之
    事由，本院審酌各該證據作成時之情況，並無不當之情形，
    認以之作為證據應屬適當，爰依刑事訴訟法第159 條之5 規
    定，認有證據能力。其餘資以認定本案犯罪事實之非供述證
    據（詳後述），亦查無違反法定程序取得之情形，依刑事訴
    訟法第158條之4反面解釋，應具證據能力。 
二、上開犯罪事實，業據被告江智釩於警詢及偵查及本院審理中
    均坦承不諱，核與被害人即證人許雅雲於警詢之指訴情節相
    符，並有監視器錄影畫面翻拍照片、警員盤查蒐證及現場照
    片、贓物認領保管單、嘉義縣警察局民雄分局110年8月26日
    嘉民警偵字第1100024868號函暨職務報告、距離示意圖各1
    份及監視器錄影畫面光碟1片在卷可參，足認，被告上開任
    意性自白與事實相符，堪以採信，綜上，被告上開犯行洵堪
    認定，應依法論科。
三、核被告所為，係犯刑法第320條第1項之普通竊盜罪。其前因
    詐欺案件，經本院以106年度易字第53號判決判處有期徒刑5
    月確定，於106年12月24日徒刑執行完畢出監，有臺灣高等
    法院被告前案紀錄表在卷可稽，其於受徒刑執行完畢後5年
    以內，故意再犯本案有期徒刑以上之罪，為累犯。本院依司
    法院釋字第775號解釋意旨，衡酌被告之犯罪情節，茲考量
    被告前已因多次竊盜案件經法院判處徒刑確定並執行完畢，
    再犯本件，顯見被告自我克制能力及對於刑罰之反應力均薄
    弱，具有主觀惡性，且予以加重刑度，並無致生被告所受之
    刑罰超過其所應負擔罪責之情形，即無罪刑不相當原則，故
    認本案均應依刑法第47條第1項之規定，加重其刑。
四、爰以行為人之責任為基礎，審酌被告前已有多次竊盜案件，
    經法院判刑並執行完畢（上揭已列為累犯加重事由，爰不予
    重複評價），有臺灣高等法院被告前案紀錄表在卷可查，亦
    有以相同手法竊盜之前案，然不思悔改，為求代步，即恣意
    竊取他人財物，對告訴人之財產安全造成危害，嚴重欠缺尊
    重他人財產權之觀念，法治觀念薄弱，實屬不該，又未與告
    訴人達成和解，惟念被告犯後終能坦承犯行，態度尚可，且
    所竊得之物已發還告訴人，竊得期間甚短，兼衡被告自承為
    高職畢業之智識程度、無業、勉持、與母親在外租屋同住，
    今年4月開始每月可領取補助5千元、母親借錢生活，負債累
    累，尚有有工作收入之胞兄會提供一些生活費，暨被告母親
    到庭陳明被告前有自殺送醫、失蹤情形，目前於佛教慈濟醫
    療財團法人大林慈濟醫院身心醫學科就診，其照顧被告之辛
    勞及提出被告受傷住院照片、詠心康復之家服務說明暨契約
    書、受（處）理失蹤人口案件登記表、出院許可證（見本院
    卷第65至79頁）之家庭經濟生活狀況（參被告調查筆錄受詢
    問人欄之記載及本院審理筆錄），僅為代步之犯罪動機、目
    的、及其犯罪手段和平、情節、竊得財物之價值等一切情狀
    ，量處如主文所示之刑，並諭知易科罰金之折算標準。
五、末按犯罪所得，屬於犯罪行為人者，沒收之；於全部或一部
    不能沒收或不宜執行沒收時，追徵其價額；犯罪所得已實際
    合法發還被害人者，不予宣告沒收或追徵，刑法第38條之1 
    第1項前段、第3項、第5項分別定有明文。本件被告竊得之
    腳踏車1部，固為被告犯罪所得之物，然既已實際合法發還
    告訴人，有贓物認領保管單（見警卷第10頁）在卷存查，揆
    諸上開說明，爰不予宣告沒收或追徵之，併此敘明。
六、據上論斷，應依刑事訴訟法第299條第1項前段、第3項，刑
    法第320條第1項、第47條第1項、第41條第1項前段，刑法施
    行法第1條之1第1項，判決如主文。
七、如不服本判決，應於判決送達後20日內，向本院提起上訴書
    狀（應附繕本），上訴於本院合議庭。
本案經檢察官江炳勳提起公訴，檢察官陳則銘到庭執行職務。
中　　華　　民　　國　　110 　年　　10　　月　　13　　日
                  刑事第二庭  法　官　黃美綾
以上正本證明與原本無異。
如不服本判決應於收受判決後20日內向本院提出上訴書狀，並應
敘述具體理由；其未敘述上訴理由者，應於上訴期間屆滿後20日
內向本院補提理由書（均須按他造當事人之人數附繕本）「切勿
逕送上級法院」。告訴人或被害人如對於本判決不服者，應具備
理由請求檢察官上訴，其上訴期間之計算係以檢察官收受判決正
本之日期為準。　　　　　　　　　
中　　華　　民　　國　　110 　年　　10　　月　　13　　日
                              書記官  吳佩芬　　　　　　
附錄本案論罪科刑法條：
中華民國刑法第320條
意圖為自己或第三人不法之所有，而竊取他人之動產者，為竊盜
罪，處5年以下有期徒刑、拘役或50萬元以下罰金。
意圖為自己或第三人不法之利益，而竊佔他人之不動產者，依前
項之規定處斷。
前二項之未遂犯罰之。